【裁判字號】    98,再易,149
【裁判日期】    981231
【裁判案由】    遷讓房屋
【裁判全文】
臺灣高等法院民事裁定                 98年度再易字第149號
再審原告    乙○○
再審被告    甲○○
上列當事人間遷讓房屋事件，再審原告對於中華民國96年12月31
日本院96年度上易字第713號第二審確定判決，提起再審之訴，
本院裁定如下：
    主  文
再審之訴駁回。
再審訴訟費用由再審原告負擔。
    理  由
一、按再審之訴，應於30日之不變期間內提起；其期間自判決確
    定時起算。又判決於上訴期間屆滿時確定，不得上訴之判決
    ，於宣示時確定；不宣示者，於送達時確定，而再審之理由
    發生或知悉在後者，均自知悉時起算，民事訴訟法第500條
    第1項、第2項、第398條第1項本文第2項分別定有明文。
二、本件再審原告對於本院96年度上易字第713號確定判決，提
    起再審之訴，惟查該確定判決係於民國96年12月31日確定（
    見本院96年度上易字卷第144頁之宣示判決筆錄），而再審
    原告係遲至98年12月9日，始行提起本件再審之訴（見本院
    卷第1頁上之收狀日期戳），顯已逾30日之不變期間。次查
    再審原告雖主張其係因於98年11月11日收受本院98年度聲再
    字第65號裁定時，始知悉有再審之理由，故再審之訴不變期
    間，應自上開日期起算，且尚未逾再審期間云云。惟查再審
    原告所提出之書狀，就本院上開98年度聲再字第65號裁定如
    何有構成上開本院96年度上易字第713號確定判決再審理由
    ，並未說明，故自難依其收受上開裁定之日期計算本件再審
    之訴不變期間。又再審原告所提出之書狀內容雖另指摘本院
    96年度上易字第713號確定判決為判決基礎之證物係偽造，
    並提出臺灣桃園地方法院96年度簡上字第490號刑事判決為
    證，惟查再審原告就上開刑事判決結果早於97年4月11日收
    受上開刑事判決正本時即已知悉，並曾執上開刑事判決主張
    有民事訴訟法第496條第1項第13款規定之再審理由，對本院
    96年度上易字第713號確定判決提起再審之訴，經本院於97
    年5月15日判決駁回確定（見本院97年度再易字第51號），
    是再審原告再執上開刑事判決，主張依民事訴訟法第496條
    第1項第9款及第13款、第497條、第498條提起本件再審之訴
    ，仍難認符合前揭法定不變期間之情形。
三、本件再審原告之訴為不合法，應依民事訴訟法第502條第1項
    、第95條、第78條，裁定如主文。
中    華    民    國    98    年    12    月    31    日
                    民事第十六庭
                        審判長法  官  王聖惠
                              法  官  邱瑞祥
                              法  官  謝碧莉
正本係照原本作成。
不得抗告。
中    華    民    國    98    年    12    月    31    日
                              書記官  李翠齡

司法院資訊處製作；財團法人民間司法改革基金會備份。
